---
title: Description des colonnes 
subtitle: OA_basicComponents
abstract: >
  Cette section permet de définir les colonnes de base de votre fichier de données.
  Chaque colonne est associée à un type de données (texte, nombre, date, etc.) et peut avoir des contraintes spécifiques.
sections:
  mandatory:
    - OA_name
    - OA_type
  optional:
    - OA_label
    - OA_description
    - OA_pattern
    - OA_format
    - OA_nullable
    - OA_defaultValue
    - OA_values
    - OA_referential
    - OA_referentialFilter
---

Nous allons décrire la section OA_basicComponents pour le modèle de référentiels, ...

```{mermaid}
classDiagram
    direction LR
    tr_sites_sit *-- tr_parcelles_par:site
    tr_type_de_sites_tds  *-- tr_sites_sit:type_de_sites
    
    class tr_type_de_sites_tds {
        +String tds_nom PK
    }
    
    class tr_sites_sit {
        +String sit_nom_type_de_site PK
        +String sit_nom_du_site PK
        +tr_type_de_sites_tds type_de_sites FK
    }
    
    class tr_parcelles_par {
        +String par_nom_de_la_parcelle PK
        +String par_nom_du_site PK
        +tr_sites_sit site FK
    }
```

... et pour les fichiers :

```{r}
#| echo: false
#| label: tbl-type-de-sites
#| tbl-cap: "tr_type_de_sites_tds.csv"
knitr::kable(read.csv("../../../examples/basicComponents/fichiers/tr_type_de_sites_tds.csv", header = TRUE,  sep = ';',  stringsAsFactors = FALSE))

```

```{r}
#| echo: false
#| label: tbl-sites
#| tbl-cap: "tr_sites_sit.csv"
knitr::kable(read.csv("../../../examples/basicComponents/fichiers/tr_sites_sit.csv", header = TRUE,  sep = ';',  stringsAsFactors = FALSE))

```

```{r}
#| echo: false
#| label: tbl-parcelles
#| tbl-cap: "tr_parcelles_par.csv"
knitr::kable(read.csv("../../../examples/basicComponents/fichiers/tr_parcelles_par.csv", header = TRUE,  sep = ';',  stringsAsFactors = FALSE))

```

on aura le yaml suivant

::: {.callout-note title="configuration.yaml" collapse="false"}
``` yaml
...
OA_data:
  tr_type_de_sites_tds: 
    OA_dataHeaderLine: 1
    OA_dataFirstLine: 2
    OA_naturalKey:
      - tds_nom
    OA_basicComponents:
      tds_nom: 
        OA_importHeader: nom
  tr_sites_sit:
    OA_dataHeaderLine: 1
    OA_dataFirstLine: 2
    OA_naturalKey:
      - sit_nom_type_de_site
      - sit_nom_du_site
    OA_basicComponents: 
      sit_nom_type_de_site: 
        OA_importHeader: nom_type_de_site
      sit_nom_du_site:  
        OA_importHeader: nom du site
  tr_parcelles_par:
    OA_dataHeaderLine: 1 
    OA_dataFirstLine: 2
    OA_naturalKey:
      - par_nom_de_la_parcelle
      - par_nom_du_site
    OA_basicComponents: 
      par_nom_de_la_parcelle:
        OA_importHeader: nom de la parcelle 
      par_nom_du_site: 
        OA_importHeader: nom du site
```
:::

::: {.callout-caution collapse="true" title="Restriction des identificateurs de référentiel"}
La clef du data est soumise à des restrictions. Voir la déclaration des [*identificateurs*](#identificateur)

Si vous souhaitez toutefois avoir un nom plus explicite, utilisez la section OA_i18n

``` yaml
OA_data:
    tr_type_de_site_tds:
      OA_i18n:
        OA_title:
          fr: Type de site
          en: Site type
        OA_description:
          fr: Le type de site
          en: The site type
```
:::

::: {.callout-caution collapse="true" title="Restriction des identificateurs de composant"}
Il en est de même pour les clefs des components [(cf. *Identificateurs*)](#identificateur). De plus dans les vues, le nom de la component peut être utilisé en concaténation avec d'autres mots. Postgresql contraint ces noms à ne pas dépasser 63 caractères.

Préférez des noms courts. Si ces noms ne correspondent pas à celui de l'en-tête de votre fichier, préciser le nom de l'en-tête dans le champ "OA_importHeader"

exemple:

``` yaml
      parcelle:
         OA_importHeader: nom de la parcelle
```
:::

::: {.callout-note collapse="true" title="Indentation"}
[*OA_data* n'est pas indenté. *tr_type_de_site_tds*, *tr_sites_sit* et *tr_parcelles_par* sont indentés de 1. *OA_dataHeaderLine*, *OA_dataFirstLine*, *OA_naturalKey* et *OA_basicComponents* sont indentés de 2. Le contenu de *OA_basicComponents* seront indenté de 3.]{style="color: orange"}
:::