---
 title: Colonnes dynamiques
 subtitle: OA_dynamicComponents
 abstract: >
  Les colonnes dynamiques permettent de traduire une relation n-n entre deux référentiels. Par exemple entre un objet et ses propriétés.

 sections:
  mandatory:
      - OA_headerPrefix
      - OA_reference
      - OA_referenceComponentToLookForHeader
  optional:
      - OA_tags
      - OA_exportHeader
      - OA_checker
      - OA_langRestrictions
---

## Exemple

{{< var  page-refs.example.link-taxons>}}

## Description

```{mermaid}
  classDiagram
      Taxon "*" -- "*" Proprietes_de_taxon
```

Dans le référentiel *Proprietes_de_taxon* on liste les différentes propriétés qui sont observées sur l'objet.

::: {.callout-important collapse="false" title="Propriétés des taxons"}
```{r}
#| echo: false
#| label: tr_sites_properties_spt.csv
#| tbl-cap: "Propriétés des sites"
#| code-fold: show
knitr::kable(read.csv("../../../examples/taxons/fichiers/tr_taxon_properties_tpt.csv", header = TRUE,  sep = ';',  stringsAsFactors = FALSE))

```
:::

Dans le référentiel *Taxon*, on donne la liste des propriétés observées pour chacune des propriétés dans une colonne avec comme en-tête le nom de la propriété préfixée.

::: {.callout-important collapse="false" title="Taxons"}
```{r}
#| echo: false
#| label: tr_sites_sit.csv
#| tbl-cap: "Zones d'études"
#| code-fold: show
knitr::kable(read.csv("../../../examples/taxons/fichiers/te_taxon_tax.csv", header = TRUE,  sep = ';',  stringsAsFactors = FALSE))

```
:::

On définira le référentiel objet de la manière suivante

::: {.callout-important collapse="false" title="dynamicComponent.yaml"}
``` yaml
{{< include ../../../examples/taxons/configuration.yaml >}}
```

[dynamicComponent.yaml](../../../examples/taxons/configuration.yaml)
:::

### Préfixe {#OA_headerPrefix}

On précise un préfixe en utilisant OA_headerPrefix

``` yaml
      tax_propriete_taxon: 
        OA_headerPrefix: pt_
```

### Référentiel de propriétés {#OA_reference}

On précise un préfixe le référentiel contenant les nom de colonnes en utilisant OA_reference

``` yaml
      tax_propriete_taxon: 
        OA_reference: tr_propriete_taxon_ptx
```

### Colonne de propriétés {#OA_referenceColumnToLookForHeader}

On précise dans ce référentiel la composante contenant les noms de colonnes en utilisant OA_referenceColumnToLookForHeader

``` yaml
      tax_propriete_taxon: 
        OA_referenceColumnToLookForHeader: ptx_propriete_key
```

## Exemple

voir {{< var  page-refs.example.link-dynamic>}}